臺灣宜蘭地方法院刑事判決
111年度易字第376號
                                      111年度易字第393號
公  訴  人   臺灣宜蘭地方檢察署檢察官
被      告  張淑娟



上列被告因竊盜案件，經檢察官提起公訴（111年度偵字第5374
、5805、5984、6281、6452、6472號）及追加起訴（111年度偵
字第6795、6908、7106、7234、7310號），被告於準備程序中就
被訴事實為有罪之陳述，經本院裁定依簡式審判程序審理，並判
決如下：
    主  文
張淑娟犯如附表「罪名與宣告刑」欄所示之罪，各處如附表「罪
名與宣告刑」欄所示之刑及沒收。附表編號1至9、11至13、15至
20「罪名與宣告刑」欄所示之刑，應執行有期徒刑壹年拾月。附
表編號10、14「罪名與宣告刑」欄所示之刑，應執行有期徒刑伍
月，如易科罰金，以新臺幣壹元折算壹日。
    事  實
張淑娟意圖為自己不法之所有，基於竊盜之犯意，分別於附表
  所示之時、地，趁附表「所有人/管領人」欄所示之人疏於看
  管財物之際，以附表「行為方式」欄所示之方式，竊取附表「
  竊得財物」欄所示之財物。嗣經警調閱現場或路口監視器畫面
  始循線查獲。
案經李茂生、陳銘貴訴由宜蘭縣政府警察局宜蘭分局、吳立偉
  、黃建隆、葉林秀英、許碧玉、吳玉萍、廖進財、李素梅、謝
  素梅、謝欣君、簡敏昌、簡銘毅、陳沈阿丹、廖功惠、陳俊豪
  訴由宜蘭縣政府警察局羅東分局報告臺灣宜蘭地方檢察署檢察
  官偵查起訴。
    理  由
本件被告張淑娟所犯係死刑、無期徒刑、最輕本刑為3 年以上
  有期徒刑以外之罪，亦非高等法院管轄第一審之案件，其於本
  院審理程序中就被訴事實為有罪之陳述，經告知簡式審判程序
  之旨，並聽取公訴人、被告之意見後，本院依刑事訴訟法第27
  3條之1第1項規定，裁定進行簡式審判程序，依刑事訴訟法第2
  73條之2規定，本件證據調查，不受同法第159條第1項、第161
  條之2、第161條之3、第163條之1及第164條至第170條規定之
  限制，合先敘明。
認定事實所憑之證據及理由：前揭犯罪事實，業據被告張淑娟
  於本院審理時坦承不諱，核與告訴人李茂生、吳立偉、黃建隆
  、葉林秀英、許碧玉、吳玉萍、廖進財、李素梅、謝素梅、謝
  欣君、簡敏昌、簡銘毅、陳沈阿丹、廖功惠、陳俊豪、被害人
  陳素絨、賴清田、曹錦益、簡素蘭之指述、證人李建德、張淑
  美、鄭明峰之證述大致相符，並有附表「證據」欄所示證據為
  證，足認被告前開出於任意性之自白核與事實相符，得採為認
  定事實之依據。本件事證明確，被告之犯行堪以認定，應依法
  論科。
論罪科刑：
㈠核被告就附表編號1至6、8至9、12至13、15至20所為，均係犯
  刑法第321條第1項第1款之侵入住宅竊盜罪，就附表編號7所為
  ，係犯刑法第321條第1項第1款、第2款之踰越牆垣侵入住宅竊
  盜罪，就附表編號11所為，係犯刑法第321條第1項第1款、第2
  款之踰越門窗侵入住宅竊盜罪，就附表編號10、14所為，係犯
  刑法第321條第2項、第1項第1款之侵入住宅竊盜未遂罪。
㈡被告就附表編號10、14之犯行，已著手於竊盜之實行而不遂，
  為未遂犯，爰均依刑法第25條第2項之規定減輕其刑。
㈢被告先後如附表所示20次之犯行，犯意各別，行為互殊，應予
  分論併罰。
㈣爰審酌被告不循正當途徑獲取財物、以己力賺取所需，恣意侵
  入住宅竊取他人財物，對於社會治安及民眾居住安寧產生重大
  危害，所為應予非難，並考量所竊得財物之價值，除附表編號
  3經警扣得犯罪所得新臺幣(下同)360元已返還告訴人黃建隆，
  有贓物認領保管單1紙在卷可參外，餘均未返還或賠償被害人
  及告訴人，造成他人財產損害，又被告前有多起詐欺、竊盜、
  毒品等案件，經法院判處罪刑及執行之紀錄，有臺灣高等法院
  被告前案紀錄表在卷可佐，素行不佳，然念被告犯後尚知坦承
  犯行，態度尚可，兼衡被告於本院審理時自陳其入監前與母親
  、姊姊同住，尚需扶養母親，家庭經濟狀況勉持及國小畢業之
  智識程度等一切情狀，分別量處如附表「罪名與宣告刑」欄所
  示之刑。另衡酌被告本20次竊盜犯行，時間緊接，其行為同質
  性及責任非難重複程度較高，就附表編號1至9、11至13、15至
  20所宣告不得易科罰金之刑、附表編號10、14所宣告得易科罰
  金之刑，分別定其應執行刑如主文所示，並就得易科罰金之刑
  部分，諭知易科罰金之折算標準。
沒收：如附表「竊得財物」欄所示之物品，均係被告所竊得之
  財物，核屬被告之犯罪所得，其中附表編號3部分，經警扣得
  現金360元已發還告訴人黃建隆已如前述，依刑法第38條之1第
  5項之規定不予宣告；附表編號1竊得之身分證、健保卡、附表
  編號2竊得之存摺、提款卡、附表編號5竊得之身分證、殘障手
  冊、附表編號7竊得之身分證、健保卡、駕照、借書證等證件
  ，均未扣案，考量前開證件、存摺、提款卡等物件，均屬個人
  專屬物，倘就原證件、存摺、提款卡申請註銷並補發，原證件
  及存摺、提款卡等即失其功用，上開物品倘宣告沒收或追徵，
  並開啟執行程序，恐徒增訴訟資源之煩累，尚欠缺刑法上之重
  要性，爰依刑法第38條之2第2項規定，不予宣告沒收及追徵；
  其餘之犯罪所得（含附表編號3竊得400元，扣除已返還360元
  ，餘40元部分），則均未扣案，亦未實際發還被害人，爰均依
  刑法第38條之1第1項前段、第3項之規定，宣告沒收之，並於
  全部或一部不能沒收或不宜執行沒收時，追徵其價額。
據上論斷，應依刑事訴訟法第273 條之1 第1 項、第299 條第1
項前段，刑法第321條第1項第1、2款、第2項、第25條、第51條
第5款、第41條第1項前段、第38之1第1項前段、第3項，刑法施
行法第1條之1第1項，判決如主文。
本案經檢察官蔡明儒提起公訴暨追加起訴，檢察官葉怡材到庭執
行職務。
中　　華　　民　　國　　111 　年　　11　　月　　22　　日
                  刑事第一庭  法  官  陳錦雯
以上正本證明與原本無異。
如不服本判決應於收受送達後二十日內向本院提出上訴書狀，並
應敘述具體理由；其未敘述上訴理由者，應於上訴期間屆滿後二
十日內向本院補提理由書(均須按他造當事人之人數附繕本)「切
勿逕送上級法院」。
                              書記官  吳蔚宸
中　　華　　民　　國　　111 　年　　11　　月　　22　　日
附錄所犯法條：
中華民國刑法第321條
犯前條第1項、第2項之罪而有下列情形之一者，處6月以上5年以
下有期徒刑，得併科50萬元以下罰金：
一、侵入住宅或有人居住之建築物、船艦或隱匿其內而犯之。
二、毀越門窗、牆垣或其他安全設備而犯之。
三、攜帶兇器而犯之。
四、結夥三人以上而犯之。
五、乘火災、水災或其他災害之際而犯之。
六、在車站、港埠、航空站或其他供水、陸、空公眾運輸之舟、
    車、航空機內而犯之。
前項之未遂犯罰之。


附表
編號 時、地 行為方式 所有人/管領人 竊得財物 證據 罪名與宣告刑 偵查案號 1 111年5月19日17時35分許，在宜蘭縣宜蘭市○市○路0段000巷00號 張淑娟騎乘車牌號碼000-0000號普通重型機車，行經左址李茂生住處前，見該住處似未有人在内，遂先以尋男性友人「阿方」為由在外叫門，經李茂生自屋内走出並回應無此人居住後，張淑娟即先暫行離去，嗣見李茂生離去後未將該屋大門上鎖，遂擅自開啟該屋大門侵入屋内，竊取放置在床櫃內之財物，得手後適李茂生之子李建德自該屋内浴室走出，張淑娟見狀旋逃逸並騎乘機車離去。 李茂生 黑色皮夾1只、身分證、健保卡、現金新臺幣1萬3,000元。 路口監視器錄影畫面擷取照片22張、超商監視器錄影畫面擷取照片6張、遭竊現場照片12張、被告與其使用之白色普重機NFR-0327號照片1張、車輛詳細資料報表（車牌號碼000-0000號普重機）。 張淑娟犯侵入住宅竊盜罪，處有期徒刑柒月。未扣案之犯罪所得黑色皮夾壹只、新臺幣壹萬參仟元，均沒收之，於全部或一部不能沒收或不宜執行沒收時，追徵其價額。 111年度偵字第5374號 2 111年6月13日21時20分起至22時45分間，在宜蘭縣○○鄉○○路00號 張淑娟行經左址吳立偉住處前時，見該住處無人在内，即自上開住處未上鎖之大門侵入屋內行竊，得手後隨即離去。 吳立偉 現金1,500元。 遭竊現場照片10張、路口監視器錄影畫面擷取照片10張。 張淑娟犯侵入住宅竊盜罪，處有期徒刑柒月。未扣案之犯罪所得新臺幣壹仟伍佰元，沒收之，於全部或一部不能沒收或不宜執行沒收時，追徵其價額。 111年度偵字第5805號 3 111年6月15日7時許前之不詳時間，在宜蘭縣○○鄉○○路000巷00號 張淑娟行經左址黃建隆住處前時，趁該住處後門未上鎖，遂心起貪念，逕自該後門侵入屋内行竊，得手後隨即離去。 黃建隆 公事包（内含支票、存摺、提款卡）、現金400元。 宜蘭縣政府警察局羅東分局扣押筆錄（111.6.15，張淑娟，宜蘭縣○○鄉○○路000號廣興派出所，含扣押物品目錄表）、贓物認領保管單、遭竊現場照片10張（111偵5805卷P59-63）、路口監視器錄影畫面擷取照片10張。 張淑娟犯侵入住宅竊盜罪，處有期徒刑柒月。未扣案之犯罪所得公事包壹個、支票、新臺幣肆拾元，均沒收之，於全部或一部不能沒收或不宜執行沒收時，追徵其價額。 111年度偵字第5805號 4 111年6月15日23時42分許，在宜蘭縣○○鄉○○○路000巷00號 張淑娟行經左址葉林秀英住處前時，見該屋内未有人在，自該住處大門侵入屋内行竊，得手後隨即於該日23時55分許離去。 葉林秀英 現金1,800元。 遭竊現場照片8張、路口監視器錄影畫面擷取照片12張、内政部警政署刑事警察局111年7月21日刑紋字第1110077699號鑑定書暨指紋卡片。 張淑娟犯侵入住宅竊盜罪，處有期徒刑柒月。未扣案之犯罪所得新臺幣壹仟捌佰元，沒收之，於全部或一部不能沒收或不宜執行沒收時，追徵其價額。 111年度偵字第5805號 5 111年6月20日22時29分許，在宜蘭縣○○鄉○○路0段000巷00號 張淑娟騎乘車牌號碼000-0000號普通重型機車，行經左址許碧玉住處前時，見該住處1樓落地門未上鎖，即擅自開啟該落地門侵入屋内行竊，得手後隨即騎乘機車離去。 許碧玉 現金1萬4,000元及許碧玉之婆婆廖阿玉所持有之身分證1張、殘障手冊1本。 遭竊現場照片10張、路口監視器錄影畫面擷取照片9張、内政部警政署刑事警察局111年8月9日刑紋字第1110081682號鑑定書暨指紋卡片、車輛詳細資料報表（車牌號碼000-0000號普重機）。 張淑娟犯侵入住宅竊盜罪，處有期徒刑柒月。未扣案之犯罪所得新臺幣壹萬肆仟元，沒收之，於全部或一部不能沒收或不宜執行沒收時，追徵其價額。 111年度偵字第5805號 6 111年6月27日0時11分許，在宜蘭縣○○鄉○○路00巷0弄0號 張淑娟行經左址吳玉萍住處前時，趁深夜時分住戶均熟睡之際，擅自開啟未上鎖之大門侵入屋内行竊，得手後隨即離去。 吳玉萍 現金2萬元。 遭竊現場照片4張、路口監視器錄影畫面擷取照片5張。 張淑娟犯侵入住宅竊盜罪，處有期徒刑捌月。未扣案之犯罪所得新臺幣貳萬元，沒收之，於全部或一部不能沒收或不宜執行沒收時，追徵其價額。 111年度偵字第6281號 7 111年6月29日2時24分許，在宜蘭縣○○鄉○○路00號 張淑娟行經左址廖進財住處前時，見該住處似大門未鎖，復為深夜時分無人出入之際，先翻爬踰越該住處之圍牆入内，再擅自打開未上鎖之大門侵入屋内行竊，得手後隨即離去。 廖進財 塑膠撲滿中之零錢及皮包中之現金共約7,000元、身分證、健保卡、駕照、借書證等證件。 遭竊現場照片4張、路口監視器錄影畫面擷取照片7張。 張淑娟犯踰越牆垣侵入住宅竊盜罪，處有期徒刑捌月。未扣案之犯罪所得新臺幣柒仟元，沒收之，於全部或一部不能沒收或不宜執行沒收時，追徵其價額。 111年度偵字第6281號 8 111年6月30日0時30分許，在宜蘭縣○○鄉○○路00巷00號 張淑娟行經左址李素梅住處前時，見該住處大門未鎖，遂趁深夜時分住戶均熟睡之際，擅自開啟該住處未上鎖之大門而侵入屋内、再開啟機車置物箱行竊，得手後適為李素梅所當場撞見，張淑娟遂趕緊離去。 李素梅 小皮包1個（内含現金1,000元）、機車鑰匙1把、機車置物箱內之現金500元。 遭竊現場照片7張、路口監視器錄影畫面擷取照片5張。 張淑娟犯侵入住宅竊盜罪，處有期徒刑柒月。未扣案之犯罪所得小皮包壹個、鑰匙壹把、新臺幣壹仟伍佰元，均沒收之，於全部或一部不能沒收或不宜執行沒收時，追徵其價額。 111年度偵字第6281號 9 111年7月1日3時1分許，在宜蘭縣○○鄉○○路000號 張淑娟行經左址謝素梅住處前時，先於該處查看是否有人在内並確認該處大門有無上鎖後，即先行離開。嗣於同日3時51分許，張淑娟再騎乘車牌號碼000-0000號普通重型機車返回上址住處，自上開住處未關之大門侵入行竊，隨後騎乘機車離去。 謝素梅 現金5,000元、指甲剪1個（價值500元）及房間鑰匙1把。 路口監視器錄影畫面擷取照片17張、遭竊現場照片5張、車輛詳細資料報表（車牌號碼000-0000號普重機）。 張淑娟犯侵入住宅竊盜罪，處有期徒刑柒月。未扣案之犯罪所得新臺幣伍仟元、指甲剪壹個、鑰匙壹把，均沒收之，於全部或一部不能沒收或不宜執行沒收時，追徵其價額。 111年度偵字第6472號 10 111年7月9日1時許，在宜蘭縣○○鄉○○○路00號 張淑娟騎乘車牌號碼000-0000號普通重型機車，行經謝欣君左址住處前時，見該住處似未有人在内，遂自上開住處未關之大門侵入屋内欲行竊，並於該住處大廳、房間内著手搜尋財物，惟因未尋得財物而作罷步行離去。 謝欣君 無 車輛詳細資料報表（車牌號碼000-0000號普重機）。 張淑娟犯侵入住宅竊盜未遂罪，處有期徒刑肆月，如易科罰金，以新臺幣壹仟元折算壹日。 111年度偵字第6281號 11 111年7月9日2時35分許，在宜蘭縣○○鄉○○○路00號 張淑娟步行至左址簡敏昌住處前時，趁深夜時分住戶均熟睡之際，擅自開啟該住處一樓未上鎖之窗戶後踰越侵入屋内行竊，得手後隨即離去。 簡敏昌 現金1,065元。 路口及住家監視器錄影畫面擷取照片19張、遭竊現場照片5張。 張淑娟犯踰越門窗侵入住宅竊盜罪，處有期徒刑捌月。未扣案之犯罪所得新臺幣壹仟零陸拾伍元，沒收之，於全部或一部不能沒收或不宜執行沒收時，追徵其價額。 111年度偵字第5984號 12 111年7月17日4時14分許，在宜蘭縣○○鄉○○路000號 張淑娟騎乘車牌號碼000-0000號普通重型機車，行至宜蘭縣○○鄉○○路000號之廣興國小，並將該機車停放於該處後，即步行至左址簡銘毅住處前，因見該住處大門及紗門均未上鎖，遂徒手開啟該處大門及紗門侵入屋内行竊，得手後隨即離去。 簡銘毅 現金9,500元。 遭竊現場照片4張、路口監視器錄影畫面擷取照片11張、車輛詳細資料報表（車牌號碼000-0000號普重機）。 張淑娟犯侵入住宅竊盜罪，處有期徒刑柒月。未扣案之犯罪所得新臺幣玖仟伍佰元，沒收之，於全部或一部不能沒收或不宜執行沒收時，追徵其價額。 111年度偵字第6281號 13 111年7月20日9時50分許，在宜蘭縣○○鄉○○○路000號 張淑娟騎乘車牌號碼000-0000號普通重型機車，行經左址陳素絨住處前時，見該住處似未有人在内，遂自上開住處未關之大門侵入屋内行竊，得手後適為陳素絨撞見，旋騎乘機車逃逸。 陳素絨 現金9,500元。 遭竊現場照片7張、路口監視器錄影畫面擷取照片1張、車輛詳細資料報表（車牌號碼000-0000號普重機）。 張淑娟犯侵入住宅竊盜罪，處有期徒刑柒月。未扣案之犯罪所得新幣玖仟伍佰元，沒收之，於全部或一部不能沒收或不宜執行沒收時，追徵其價額。 111年度偵字第6452號 14 111年7月21日14時23分許，在宜蘭縣○○鄉○○○路00巷00號 張淑娟騎乘車牌號碼000-0000號普通重型機車，行經左址賴清田住處前時，見該住處疑未有人在內，遂自上開住處未上鎖之後門侵入而欲行竊，並著手在該住處房間内搜尋翻找財物，惟未發現欲竊取之財物而欲離開之際，適為賴清田當場撞見，張淑娟旋逃逸並騎乘機車離去。 賴清田 無 遭竊現場及被告所使用之白色普重機NFR-0327號照片17張、車輛詳細資料報表（車牌號碼000-0000號普重機）。 張淑娟犯侵入住宅竊盜未遂罪，處有期徒刑參月，如易科罰金，以新臺幣壹仟元折算壹日。 111年度偵字第6452號 15 111年7月29日8時54分許，在宜蘭縣○○鄉鎮○路000巷0號 張淑娟騎乘車牌號碼000-0000號普通重型機車，行經左址陳沈阿丹住處前時，見該住處似未有人在内，遂擅自開啟未上鎖之大門侵入屋内行竊，得手後隨即離去。 陳沈阿丹 現金1,500元。 遭竊現場照片8張、路口監視器錄影畫面擷取照片9張、車輛詳細資料報表（車牌號碼000-0000號普重機）。 張淑娟犯侵入住宅竊盜罪，處有期徒刑柒月。未扣案之犯罪所得新臺幣壹仟伍佰元沒收之，於全部或一部不能沒收或不宜執行沒收時，追徵其價額。 111年度偵字第6908號 16 111年7月29日9時13分許，在宜蘭縣○○鄉○街○路000巷00號 張淑娟騎乘車牌號碼000-0000號普通重型機車，行經左址廖功惠住處前時，見該住處疑未有人在內，遂侵入該住處前供廖功惠作為客廳使用之空地，並翻找吊掛於該處之長褲口袋行竊，得手後隨即離去。 廖功惠 現金1,700元。 遭竊現場照片4張、路口監視器錄影畫面擷取照片6張、車輛詳細資料報表（車牌號碼000-0000號普重機）。 張淑娟犯侵入住宅竊盜罪，處有期徒刑柒月。未扣案之犯罪所得新臺幣壹仟柒佰元沒收之，於全部或一部不能沒收或不宜執行沒收時，追徵其價額。 111年度偵字第6908號 17 111年7月29日20時10分至20時15分間，在宜蘭縣○○鄉○○○路00號 張淑娟騎乘車牌號碼000-0000號普通重型機車，行經左址曹錦益之母曹呂阿粉住處前時，見該住處似無人在内，遂自該住處大門侵入屋内行竊，得手後隨即騎乘機車離去。 曹錦益 現金2,500元。 遭竊現場暨指認照片10張、路口監視器錄影畫面擷取照片6張。 張淑娟犯侵入住宅竊盜罪，處有期徒刑柒月。未扣案之犯罪所得新臺幣貳仟伍佰元沒收之，於全部或一部不能沒收或不宜執行沒收時，追徵其價額。 111年度偵字第7106號 18 111年8月8日14時57分許，在宜蘭縣○○鄉○○路00號 張淑娟騎乘車牌號碼000-0000號普通重型機車，行經左址簡素蘭住處前時，見該住處似未有人在內，遂自上開住處未上鎖之側門侵入， 並在簡素蘭之房間内竊得2財物得手後隨即騎乘機車離去。 簡素蘭 現金2,500元。 路口監視器錄影畫面擷取照片7張。 張淑娟犯侵入住宅竊盜罪，處有期徒刑柒月。未扣案之犯罪所得新臺幣貳仟伍佰元沒收之，於全部或一部不能沒收或不宜執行沒收時，追徵其價額。 111年度偵字第7310號 19 111年8月9日1時53分至2時許間，在宜蘭縣○○鄉○○路00巷0弄0號 張淑娟騎乘車牌號碼000-0000號普通重型機車，行經左址陳銘貴住處前時，趁深夜時分住戶均熟睡之際，擅自開啟未上鎖之大門侵入屋内行竊，得手後隨即離去。 陳銘貴 現金7,000元。 路口及住家監視器錄影畫面擷取照片6張、車輛詳細資料報表（車牌號碼000-0000號普重機）。 張淑娟犯侵入住宅竊盜罪，處有期徒刑柒月。未扣案之犯罪所得新臺幣柒仟元沒收之，於全部或一部不能沒收或不宜執行沒收時，追徵其價額。 111年度偵字第6795號 20 111年8月13日20時23分許，在宜蘭縣○○鄉○○路0段000巷00號 張淑娟騎乘車牌號碼000-0000號普通重型機車，行經左址陳俊豪住處前時，見該住處大門未上鎖且未有人在內，遂逕自開啟大門入内行竊，得手後隨即騎乘機車離去。 陳俊豪 現金7,000元。 遭竊現場照片3張、路口監視器錄影畫面擷取照片12張、車輛詳細資料報表（車牌號碼000-0000號普重機）。 張淑娟犯侵入住宅竊盜罪，處有期徒刑柒月。未扣案之犯罪所得新幣柒仟元沒收之，於全部或一部不能沒收或不宜執行沒收時，追徵其價額。 111年度偵字第7234號